【裁判字號】    99,易,888
【裁判日期】    991220
【裁判案由】    詐欺
【裁判全文】
臺灣桃園地方法院刑事判決               99年度易字第888號
公  訴  人  臺灣桃園地方法院檢察署檢察官
被      告  呂耀輝
上列被告因詐欺案件，經檢察官提起公訴（99年度偵字第23760
號），本院判決如下：
    主  文
呂耀輝以詐術得財產上不法之利益，累犯，處有期徒刑伍月，如
易科罰金，以新台幣壹仟元折算壹日。
    事  實
一、呂耀輝前於民國97年間因詐欺案件，經本院以97年度壢簡字
    第1794號判決判處有期徒刑3 月確定，另因詐欺案件，經臺
    灣板橋地方法院以97年度訴字第3602號判決判處有期徒刑6
    月確定，再因違反商業會計法案件，經臺灣臺北地方法院以
    98年度訴字第32號判決判處有期徒刑6 月，復經臺灣高等法
    院以98年度上訴字第2422號判決駁回上訴確定，上開所犯3
    罪，業經臺灣板橋地方法院以98年度聲字第5254號裁定定其
    應執行之刑為1 年1 月，並於98年9 月3 日入監執行，甫於
    99年7 月22日執行完畢出監。詎猶不知悔改，於99年9 月18
    日上午11時30分許，在臺北市○○區○○路4 段138 號前，
    明知其無資力可支付由臺北市搭乘計程車前往桃園縣中壢市
    之車資，竟基於詐欺得利之意圖，招攔由張文喜所駕駛車牌
    號碼2C-091號計程車，告以欲前往桃園縣中壢市內壢地區，
    並同意以按表計費方式計算車資，而隱瞞其身無分文、無資
    力支付車資之情，致張文喜陷於錯誤，以該計程車搭載呂耀
    輝至桃園縣中壢市，嗣經張文喜欲向呂耀輝收取車資新臺幣
    （下同）1200元，呂耀輝遂告以無錢付車資，張文喜始知受
    騙並報警處理，始查悉上情。
二、案經張文喜訴由桃園縣政府警察局中壢分局報告臺灣桃園地
    方法院檢察署檢察官偵查起訴。
    理  由
一、證據能力方面：
    本案所引用之供述及非供述證據，經本院依法踐行調查證據
    程序，檢察官、被告均不爭執各該證據之證據能力，且亦查
    無依法應排除其證據能力之情形，是後述所引用證據之證據
    能力均無疑義，先予敘明。
二、上揭犯罪事實，業據被告呂耀輝於本院審理時坦承不諱（見
    本院易字卷第35頁），核與證人即被害人張文喜於警詢中之
    證述情節相符，足認被告前揭任意性自白核與事實相符，可
    以採信。本件事證明確，被告詐欺犯行洵堪認定，應予依法
    論科。
三、核被告所為，係犯刑法第339條第2項之詐欺得利罪。被告有
    事實欄所示之科刑及執行紀錄，有卷附臺灣高等法院被告前
    案紀錄表1份可稽，其受有期徒刑之執行完畢後，5年以內故
    意再犯有期徒刑以上之罪，為累犯，應依刑法第47 條第1項
    之規定加重其刑。爰審酌被告前於97年間，業因詐欺案件，
    經本院判處有期徒刑3 月確定，且該案之犯罪事實與本件情
    節如出一轍，此有本院97年度壢簡字第1794號判決1 份在卷
    可憑，顯見被告素行非佳，又犯本件同罪質之詐欺得利罪，
    惡性甚重，惟其犯後尚知坦承犯行，態度良好，並兼衡其犯
    罪動機、所生危害其他一切情狀，量處如主文所示之刑，並
    諭知易科罰金之折算標準，以示懲儆。至檢察官固對被告前
    開犯行具體求刑有期徒刑7 月，惟本院審酌被告本案犯罪情
    節、犯後態度及前揭各情，認公訴人上開求刑似嫌過重，而
    應以主文所示之刑為妥適。
據上論斷，應依刑事訴訟法第299 條第1 項前段，刑法第339 條
第2 項、第1 項、第47條第1 項，第41條第1 項前段，刑法施行
法第1 條之1 第1 項、第2 項前段，判決如主文。
本案經檢察官張聰耀到庭執行職務。
中    華    民    國    99    年    12    月    20    日
                  刑事第十二庭審判長  法  官  許雅婷
                                      法  官  羅國鴻
                                      法  官  陳威帆
以上正本證明與原本無異。
如不服本判決應於收受判決後10日內向本院提出上訴書狀，並應
敘述具體理由。其未敘述上訴理由者，應於上訴期間屆滿後20日
內向本院補提理由書( 均須按他造當事人之人數附繕本) 「切勿
逕送上級法院」。
                                      書記官  吳玉蘭
中    華    民    國    99    年    12    月    21    日
附錄本案論罪科刑法條
中華民國刑法第339條
意圖為自己或第三人不法之所有，以詐術使人將本人或第三人之
物交付者，處5 年以下有期徒刑、拘役或科或併科1 千元以下罰
金。
以前項方法得財產上不法之利益或使第三人得之者，亦同。
前二項之未遂犯罰之。

司法院資訊處製作；財團法人民間司法改革基金會備份。
